臺灣臺北地方法院刑事判決　　　　　　 100年度審訴字第25號
公　訴　人　臺灣臺北地方法院檢察署檢察官
被　　　告　陳浩銘
上列被告因違反毒品危害防制條例案件，經檢察官提起公訴（10
0 年度毒偵字第2561號），被告於準備程序進行中就被訴事實為
有罪之陳述，本院合議庭裁定以簡式審判程序審理，判決如下：
    主  文
陳浩銘施用第一級毒品，處有期徒刑拾月，扣案第一級毒品海洛
因壹包（驗餘淨重零點貳伍公克，含直接包裝毒品殘有第一級毒
品海洛因於上不可完全析離之夾鏈袋壹只）、殘有第一級毒品海
洛因於上不可完全析離之夾鏈袋柒只，沒收銷燬之；又施用第二
級毒品，處有期徒刑陸月，如易科罰金，以新臺幣壹仟元折算壹
日，扣案第二級毒品甲基安非他命壹包（驗餘淨重零點壹參壹捌
公克，含直接包裝毒品殘有第二級毒品甲基安非他命於上不可完
全析離之夾鏈袋壹只），沒收銷燬之。應執行有期徒刑壹年貳月
，扣案第一級毒品海洛因壹包（驗餘淨重零點貳伍公克，含直接
包裝毒品殘有第一級毒品海洛因於上不可完全析離之夾鏈袋壹只
）、殘有第一級毒品海洛因於上不可完全析離之夾鏈袋柒只、第
二級毒品甲基安非他命壹包（驗餘淨重零點壹參壹捌公克，含直
接包裝毒品殘有第二級毒品甲基安非他命於上不可完全析離之夾
鏈袋壹只），沒收銷燬之。
    事  實
一、陳浩銘前因施用毒品案件，經本院以98年度毒聲字第582 號
    裁定送觀察、勒戒後，認無繼續施用毒品傾向，於民國99年
    7 月16日執行完畢出所，並由臺灣臺北地方法院檢察署檢察
    官於同年月26日，以99年度毒偵緝字第174 號、第175 號以
    及99年度（起訴書誤載為94年度）毒偵字第2311號案件為不
    起訴處分確定；又於99年間，因施用毒品案件，經本院以99
    年度訴字第1670號分別判處有期徒刑6 月、3 月確定；再於
    99年間，因施用毒品案件，嗣經本院於100 年3 月31日，以
    99年度訴字第2046號分別判處有期徒刑7 月、4 月確定。詎
    陳浩銘猶未戒除毒癮，復基於施用第一級毒品海洛因及第二
    級毒品甲基安非他命之意，於99年12月22日取得海洛因及甲
    基安非他命而持有，進而於同日晚上6 時許，在臺北市○○
    區○○路四段44巷60號2 樓住處，以將海洛因摻入香菸點燃
    吸食之方式，施用海洛因1 次；另於同日晚上7 時許，在上
    開住處，以將甲基安非他命置於玻璃球內燒烤生煙吸聞之方
    式，施用甲基安非他命1 次，並於施用完畢後將香菸及玻璃
    球丟棄。嗣於同日晚上10時20分許，在新北市○○區○○路
    三段111 號前為警查獲，並當場扣得海洛因1 包（驗餘淨重
    0.25公克，含直接包裝毒品殘有海洛因於上不可完全析離之
    夾鏈袋1 只）、殘有毒品海洛因於上不可完全析離之夾鏈袋
    7 只、甲基安非他命1 包（驗餘淨重0.1318公克，含直接包
    裝毒品殘有甲基安非他命於上不可完全析離之夾鏈袋1 只）
    、白色粉末2 包、錠劑2 錠、電子秤1 台、分裝杓2 支、吸
    鼻管1 組、分裝袋134 包、已開封生理食鹽水注射液1 罐、
    SIM 卡3 只、現金帳本2 本及易立信手機1 支，始查知上情
    。
二、案經新北市政府警察局三重分局報告臺灣板橋地方法院檢察
    署呈請臺灣高等法院檢察署檢察長令轉臺灣臺北地方法院檢
    察署偵辦。
    理  由
一、按除被告所犯為死刑、無期徒刑、最輕本刑為3 年以上有期
    徒刑之罪或高等法院管轄第一審案件者外，於法院行準備程
    序進行中，被告先就被訴事實為有罪之陳述時，審判長得告
    知被告簡式審判程序之旨，並聽取當事人、代理人、辯護人
    及輔佐人之意見後，裁定進行簡式審判程序；且受命法官行
    準備程序，與法院或審判長有同一之權限；又簡式審判程序
    之證據調查，不受刑事訴訟法第159 條第1 項、第161 條之
    2 、第161 條之3 、第163 條之1 及第164 條至第170 條規
    定之限制，刑事訴訟法第273 條之1 第1 項、第279 條第2
    項前段、第273 條之2 分別定有明文。本案被告所係犯死刑
    、無期徒刑、最輕本刑為3 年以上有期徒刑以外之罪，其於
    準備程序中就被訴事實為有罪之陳述，經法官告知簡式審判
    程序之旨，並聽取公訴人、被告之意見後，認為適宜由受命
    法官獨任進行簡式審判程序，依刑事訴訟法第273 條之1 第
    1 項規定，合議庭裁定由受命法官獨任進行簡式審判程序，
    合先敘明。
二、上開事實業據被告陳浩銘於本院審理中坦承不諱，且有台灣
    檢驗科技股份有限公司100 年1 月6 日出具之濫用藥物檢驗
    報告附卷可稽，核與被告任意性之自白相符。又被告於觀察
    、勒戒執行完畢後五年內，再犯本案施用毒品犯行，其本次
    施用毒品犯行，已無再次觀察、勒戒或強制戒治之必要，應
    予論罪科刑。本案事證明確，被告犯行洵堪認定，應依法論
    科。
三、按海洛因、甲基安非他命分別係毒品危害防制條例第2 條第
    2 項第1 款、第2 款所規定之第一級毒品、第二級毒品，不
    得非法持有、施用。核被告所為，係犯毒品危害防制條例第
    10條第1 項之施用第一級毒品罪及同條第2 項之施用第二級
    毒品罪。被告持有第一級毒品海洛因及第二級毒品甲基安非
    他命之低度行為，已分別為施用之高度行為所吸收，不另論
    罪。被告所犯上開二罪間，犯意個別，行為互殊，應分論併
    罰。爰審酌被告前有施用毒品犯行，明知毒品危害身心健康
    ，卻仍無法斷戒毒癮，行為有所不當，本應從重量刑，惟念
    其犯後坦承犯行，尚知悔悟，並參酌其前科素行、智識能力
    、生活狀況、施用毒品狀況及持有毒品數量等一切情狀，量
    處如主文所示之刑，並定其應執行之刑，以資儆懲。扣案疑
    似毒品之粉末1 包，其內粉末為海洛因，其外直接包裝毒品
    之夾鏈袋殘有海洛因不可完全析離，為海洛因1 包（驗餘淨
    重0.25公克，含直接包裝毒品殘有毒品海洛因於上不可完全
    析離之夾鏈袋1 只），夾鏈袋7 只均殘有海洛因於上不可完
    全析離，為被告施用第一級毒品所用，業據被告供述在卷，
    並有法務部調查局100 年1 月26日調科壹字第10023002880
    號濫用藥物實驗室鑑定書在卷可查；扣案疑似毒品之晶體為
    甲基安非他命1 包（驗餘淨重0.1318公克，含直接包裝毒品
    殘有毒品甲基安非他命於上不可完全析離之夾鏈袋1 只），
    為被告施用第二級毒品所用，業據被告供述在卷，並有交通
    部民用航空局航空醫務中心100 年1 月10日航藥鑑字第1000
    054 號毒品鑑定書在卷可查。上開毒品與被告施用毒品犯行
    有關，應依毒品危害防制條例第18條第1 項前段之規定，不
    問屬於犯人所有與否，分別於各罪項下宣告沒收銷燬之。至
    因鑑驗而用罄之毒品及香菸與玻璃球因丟棄則已滅失，爰不
    另諭知沒收。另其餘扣案白色粉末2 包、錠劑2 錠、電子秤
    1 台、分裝杓2 支、吸鼻管1 組、分裝袋134 包、已開封生
    理食鹽水注射液1 罐、SIM 卡3 只、現金帳本2 本及易立信
    手機1 支，均與被告施用毒品犯行無關，業據被告供述在卷
    ，自應退由移案機關另為適當之處理，附此敘明。
據上論斷，應依刑事訴訟法第273 條之1 第1 項、第299 條第1
項前段，毒品危害防制條例第10條第1 項、第2 項、第18條第1
項，刑法第11條、第51條第5 款，判決如主文。
本案經檢察官翁偉玲到庭執行職務。
中    華    民    國   100    年    10    月    7     日
                  刑事第二十一庭  法  官  林勇如
上正本證明與原本無異。
如不服本判決應於收受送達後10日內向本院提出上訴書狀，並應
敘述具體理由；其未敘述上訴理由者，應於上訴期間屆滿後20日
內向本院補提理由書（均須按他造當事人之人數附繕本）「切勿
逕送上級法院」。
                                  書記官  葉潔如
中    華    民    國   100    年    10    月    7     日
附錄本案論罪科刑法條：
毒品危害防制條例第10條
施用第一級毒品者，處6 月以上5 年以下有期徒刑。
施用第二級毒品者，處3 年以下有期徒刑。